臺灣高等法院刑事判決
109年度上易字第1741號
上  訴  人  
即  被  告  劉威  


上列上訴人即被告因竊盜案件，不服臺灣桃園地方法院一０九年
度審易字第九０三號，中華民國一０九年七月十七日第一審判決（
起訴案號：臺灣桃園地方檢察署一０九年度偵字第五一二九號）
，提起上訴，本院判決如下：
    主  文
上訴駁回。                                             
    理  由
一、依刑事訴訟法第三百五十條、第三百六十一條、第三百六十
    七條規定，不服地方法院之第一審判決而上訴者，須提出上
    訴書狀，並應敘述具體理由，為上訴必備之程式。倘已提出
    上訴理由，但所提非屬具體理由者，則由第二審法院以上訴
    不合法律上之程式，判決駁回。而所謂具體理由，必係依據
    卷內既有訴訟資料或提出新事證，指摘或表明第一審判決有
    何採證認事、用法或量刑等足以影響判決本旨之不當或違法
    ，而構成應予撤銷之具體事由，始克當之（例如：依憑證據
    法則具體指出所採證據何以不具證據能力，或依憑卷證資料
    ，明確指出所為證據證明力之判斷如何違背經驗、論理法則
    ）；倘僅泛言原判決認定事實錯誤、違背法令、量刑失之過
    重或輕縱，而未依上揭意旨指出具體事由，即與第二審上訴
    制度旨在請求第二審法院撤銷、變更第一審不當或違法之判
    決，以實現個案救濟之立法目的不合（最高法院九十七年度
    台上字第八九二號判決參照）。亦即所謂具體上訴理由：(
    一)須指出原判決有不當或違法之處；(二)須依據卷內既有
    訴訟資料或提出新事實、新證據為具體指摘；(三)所指判決
    不當、違法情形須實際上存在；(四)所指判決不當、違法情
    形須足以構成撤銷原判決之理由。
二、上訴人即被告劉威上訴意旨略以：被告已認罪且有賠償被害
    人，被害人也有撤告，被告真心悔改，均在正當工作，被告
    母親已八十幾歲，被告不想再離家，請求從輕發落云云。　
三、經核：原判決以被告於警詢、偵訊及原審審理時均坦承犯行
    ，核與證人即告訴人廖書廷於警詢及偵查時之指證情節相符
    ，並有監視器畫面翻拍照片、和解書在卷可按，認本案被告
    竊盜犯行事證均臻明確；並審酌被告正值壯年，不思以正當
    手段獲取財物，竟圖不勞而獲而竊取他人之財物，所為殊無
    可取，惟念其犯後坦認犯行，兼衡其犯罪之動機、目的、手
    段、竊得財物之價值、對告訴人造成之損害，及其智識程度
    、生活狀況與素行，且被告與告訴人間已達成和解，並以一
    萬元賠償告訴人所受損害等一切情狀，依累犯判處有期徒刑
    七月，乃原審認事用法要無違誤，量刑亦稱妥適。
四、是原判決對本案被告與告訴人達成和解並賠償損失，已詳為
    審酌，被告既未依據卷內既有訴訟資料或提出新事證為具體
    指摘，泛以其認罪並真心悔改，且有正當工作，其母親高齡
    ，請求從輕量刑云云，揆諸前揭規定說明，均難認屬具體上
    訴理由。乃本件上訴不合法律上程式，爰不經言詞辯論程序
    ，逕予駁回。
五、據上論斷，應依刑事訴訟法第三百六十七條前段、第三百七
    十二條，判決如主文。　
中　　華　　民　　國　一０九  年 　 九    月 　廿三　 日
                  刑事第四庭審判長法　官  陳筱珮
                                  法　官  羅郁婷
                                  法　官  陳玉雲
以上正本證明與原本無異。
不得上訴。
                                  書記官  蔡麗春
中　　華　　民　　國　一０九  年 　 九    月 　廿三　 日